【裁判字號】    91,上訴,676
【裁判日期】    920108
【裁判案由】    強盜
【裁判全文】
臺灣高等法院臺中分院刑事判決                    九十一年度上訴字第六七六號
    上  訴  人
    即  被  告  丙○○  男  二.
                戊○○  男  二.
                子○○  男  二.
    共      同
    指定辯護人  本院公設辯護人  卯○○
右上訴人因強盜等案件，不服臺灣臺中地方法院九十年度訴字第七九六號，中華民國
九十一年四月二日第一審判決（起訴案號：臺灣臺中地方法院檢察署九十年度偵字第
七五○、二四四二號，移送併案審理：臺灣臺中地方法院檢察署九十年度偵字第六五
九九號）提起上訴），本院判決如左：
    主      文
原判決關於丙○○搶奪、強盜及定執行刑部分均撤銷。
丙○○共同連續意圖為自己不法之所有，而搶奪他人之動產，處有期徒刑貳年貳月；
又共同連續意圖為自己不法之所有，攜帶兇器，以脅迫至使不能抗拒，而取他人之物
，處有期徒刑玖年；又共同連續意圖為自己不法之所有，以恐嚇使人將本人之物交付
，處有期徒刑壹年捌月。應執行有期徒刑拾貳年肆月。
原判決關於戊○○強盜及定執行刑部分撤銷。
戊○○共同意圖為自己不法之所有，以恐嚇使人將本人之物交付，處有期徒刑壹年肆
月。
原判決關於子○○部分撤銷。
子○○共同竊盜，處有期徒刑陸月；又共同意圖為自己不法之所有，而搶奪他人之動
產，處有期徒刑壹年貳月；又共同連續意圖為自己不法之所有，攜帶兇器，以脅迫至
使不能抗拒，而取他人之物，處有期徒刑柒年貳月；又共同意圖為自己不法之所有，
以恐嚇使人將本人之物交付，處有期徒刑壹年貳月。應執行有期徒刑玖年陸月。
    事      實
一、丙○○意圖為自己不法之所有，並基於概括犯意，單獨一人或與子○○或與姓名
    、年籍不詳之成年男子基於共同犯意，先後於附表壹所示之時間、地點，以附表
壹所示之方法，連續搶奪如附表壹所示乙○○、壬○○、辛○○、申○○之財物
    （行為人、犯罪時間、地點、方法、被害人、搶得財物、所犯法條詳如附表壹所
    示）。
二、丙○○另意圖為自己不法所有，並基於概括犯意，或單獨一人或與林文斌（經原
    審法院判處有期徒刑六年八月確定）或與子○○基於共同犯意，先後於附表貳所
    示之時間、地點，以詳如附表貳所示之強暴或脅迫方法，使庚○○、丑○○、丁○○、未○○、黃碧鳳、巳○○等人不能抗拒，而連續強取如附表貳所示之財物
    （行為人、犯罪時間、地點、方法、被害人、強盜財物、所犯法條詳如附表貳所
    示）。
三、丙○○另意圖為自己不法所有，並基於概括犯意，或與戊○○、陳漢宇（另案由
    軍法機關審理中），或與子○○共同於如附表所示之時間、地點，以附表所
    示之恐嚇方法，使午○○、己○○心生畏懼，而交付如附表所示之財物（行為
    人、犯罪時間、地點、方法、被害人、所得財物、所犯法條詳如附表所示）。
四、子○○意圖為自己不法所有，與丙○○（丙○○此部分已判決確定）基於共同犯
    意聯絡，於民國八十九年八月七日上午七時許，在臺中縣大雅鄉○○路、民生路
    口，趁酉○○下車購物而不覺之際，共同徒手竊取酉○○所有之車號Ｍ五─九八
    ○八號自小客車一部。
五、案經臺中市警察局移送臺灣臺中地方法院檢察署檢察官偵查起訴及移送併案。
    理      由
壹、
一、訊據：
（一）上訴人即被告丙○○對於附表壹編號一、二之搶奪犯行，附表貳編號二至五之
      強盜犯行及附表編號二之恐嚇取財犯行均坦承不諱，惟矢口否認有附表壹編
      號三、四，附表貳編號一及附表編號一犯行，辯稱伊未犯附表壹編號三、四
      犯行，附表貳編號一那件伊沒有用機車將被害人撞倒，是被害人自己跌倒，伊
      想送被害人去醫院，被害人自己害怕而表示提款卡裡面有錢而一同領款，附表
      編號一不是伊所搶的，係陳漢宇搶的云云。
（二）上訴人即被告戊○○固坦認有於附表編號一所示之時間，開車載被告丙○○
      、陳漢宇至上開地點等情，惟矢口否認有何恐嚇取財犯行，辯稱是日雖係伊開
      車，然係陳漢宇下車恐嚇被害人，伊徒手沒有帶武器，亦未用言語恐嚇被害人
      云云。
（三）上訴人即被告子○○坦承上開竊盜、附表壹編號二、附表貳編號四及附表編
      號二之強盜、恐嚇取財等犯行，惟矢口否認有為附表貳編號三之強盜犯行，辯
      稱被告丙○○堅決要犯該案，伊因而與被告丙○○發生爭執，因為伊不想做，
      但是被告丙○○一定要做，伊怕為此與被告丙○○大小聲會引來警察，後來伊
      要載被告丙○○走才過去，伊沒有踢被害人，附表貳編號四部分係由被告丙○○拿刀，並非伊拿刀云云。
二、經查：
（一）被告丙○○部分：
１、被告丙○○所為如附表壹編號三、四之搶奪犯行，業據其於警訊時供認不諱（詳
    臺灣臺中地方法院檢察署九十年度偵字第七五○號偵查卷第二宗第五十五頁反面
    、第一○三頁反面），核與被害人申○○、壬○○指訴遭搶奪情節相符（見上開
    偵查卷第四十六頁反面、一一一頁反面），並經證人即收購被告丙○○所搶得之
    上開二支行動電話之總冠通訊行老闆吳振武於警訊中證述綦詳（見上開偵查卷第
    一一二頁反面），證人吳鎮武並於原審調查時結證：「（警方是否在你店內找到
    被害人被搶的手機二支（一支是摩托羅拉Ｖ三六八八、一支是諾基亞六一五○藍
    色）？）是，這兩隻是有客人拿二手機來店裡賣，客人的名字我不知道，但是我
    認得他，客人說是朋友缺錢請他幫忙賣的。」、「（摩托羅拉Ｖ三六八八是何時
    賣給你的？）是八十九年十月二十日左右，用四千五百元買來的。」、「（諾基
    亞六一五○是何時賣給你？）是八十九年十二月左右，用一千元買的。」等語。
    （見原審卷第六十三、六十四頁）；此外復有被害人申○○、壬○○出具之贓物
    認領保管單二紙存卷可查，被告丙○○事後翻異前詞，顯係飾卸之詞，不足採信
    ，該搶奪犯行至堪認定。
２、被告丙○○所為如附表貳編號一所示之強盜犯行，業據其於警訊時坦認：「我當
    時和綽號『公關』之林文斌，共乘林文斌竊取之自小客車ＵＩ─八八三六號，我
    駕駛，林文斌坐於右前方，於八十九年六月二十二日三時許行經忠明南路六六○
    號前時，我故意開車撞擊一部ＺＨＧ─○三二輕機車，被害人（丁○○）連車帶
    人跌倒並撞擊一部轎車後方，林文斌下車強押該名女子上車，我們即離開現場在
    臺中市區繞了一圈，至臺中大雅鄉農會以提款卡提領貳萬元新臺幣給我們後，我
    和林文斌駕駛該車逃逸。我和林文斌每人分壹萬元。」等語（見上開偵查卷第一
    宗第一九七頁），並經共犯林文斌坦承無訛（見上開偵查卷第二宗第九十五頁反
    面、九十六頁），被害人丁○○亦於警訊指訴：「我於八十九年六月二十二日三
    時許，在臺中市○○○路與三民西路口附近，有兩名歹徒開乙部失竊車號ＵＩ─
    八八三六號白色自小客車，由我的正後方故意將我所騎乘之輕機車車號ＺＨＧ─
    ○三二撞倒後，再強行把我拉進去該部失竊自小客車內，並佯稱要帶我去醫院救
    治，可是當我被帶上車後，兩名歹徒立刻對我說：我們都是通緝犯，所開的車也
    是失竊車輛，我們不可能載你去醫院治療，同時叫我將大哥大手機關掉，當時該
    二名歹徒駕駛該部贓車載我一直在臺中市區亂繞，然後我主動跟該兩名歹徒說：
    你們不要傷害我，我去領錢給你們，他們說：你提領所有錢給我們，我們才會放
    過你等語，然後他們才開車載我至臺中縣大雅鄉○○路○段一三六號（大雅鄉農
    會）提款機提領新臺幣貳萬元給他們，才同意將我放下車，．．．」、「該名丙○○之男子經我當場於（臺中市警察局刑警隊四組）指認無訛。‧‧‧。」、「
    我當時被他們強押上車時，心裡非常害怕而且深怕該兩名歹徒對我不利及傷害。
    」等語（見上開偵查卷第一宗第二○一頁反面、二○二頁），被告丙○○故意撞
    擊被害人丁○○所騎乘之輕機車，使被害人倒地，再將被害人強拉上車，使被害
    人獨自一人與被告丙○○、共犯林文斌二壯年男子處於狹小密閉之汽車內，當時
    又係深夜，被害人為年甫滿二十歲之單身女子，被告等並向被害人言明係通緝犯
    ，不可能載被害人去醫院，並命被害人關閉手機及領款交付，被害人處此狀況，
    主觀心理上自必陷入極大之恐懼，以客觀情況言，亦已無法逃離或反抗，顯已達
    不能抗拒程度，是只得交付金錢以求保身，被告所為完全該當於強盜罪之構成要
    件，被告丙○○辯稱係被害人自己跌倒並主動交付金錢云云，顯係推卸刑責之詞
    ，無足憑採。
３、至被告丙○○所為如附表編號一所示之恐嚇取財犯行，業據被告戊○○於本院
    調查時供述：「（八十九年七月四日凌晨一時許在台中縣中投公路那邊是三個人
    一起強盜？）那不是強盜，我開車下交流道時，被害人在停紅燈，是丙○○及陳
    漢宇下車，是陳漢宇先下車向被害人行搶，丙○○原來也要跟著下車，他正準備
    開車門，但他看陳漢宇已經搶到手上車，他就又關門沒有下車。」、「（他們二
    個人各坐車子哪裡？他們下車是為了行搶？還是要買檳榔或是尿尿？）陳漢宇坐
    前面右邊，丙○○坐駕駛座的左後方，他們下車就是為了行搶，沒有其他目的。
    」、「（凌晨一點你不睡覺跟他們出去做什麼？）因為他們知道我會偷車，就邀
    我一起去偷車，後來才強盜的，‧‧‧。」等語（見本院卷第一○六、一○七、
    一二五、一二六頁），另佐以被害人午○○於警訊、偵訊時均指訴被告等停車擋
    住去向，並告以欲搶奪其皮包，因怕受傷而心生畏懼，遂將皮包交付予被告等情
    （見上開偵查卷第二宗第一○七頁反面、第一五五頁），是被害人顯係因被告等
    停車阻攔並出言恫嚇稱欲搶奪等語而心生畏懼，始將財物交予陳漢宇，被告丙○○雖辯稱伊沒有下手行搶云云，然被告丙○○就上開恐嚇取財犯行，本即具共同
    犯意，而欲與陳漢宇一起下車恐嚇被害人，僅因陳漢宇下車後馬上得手，始不須
    由被告丙○○下車施展恐嚇手段，應認被告丙○○就上開恐嚇取財犯行，原即以
    自己共同犯罪之意思，事先同謀，並由共犯陳漢宇實施犯罪之構成要件行為得手
    ，被害人亦無非見車上應尚有二名男子，始心生畏懼，遂立即交付皮包予陳漢宇
    ，被告丙○○為本案共同正犯毫無疑義（司法院大法官會議釋字第一百零九號解
    釋意旨參照）。其所辯無足採信。從而，被告丙○○上開恐嚇取財犯行，至堪認
    定。
（二）被告戊○○部分：
１、被告戊○○就如附表編號一所示之恐嚇取財犯行已於本院調查時供述：「（八
    十九年七月四日凌晨一時許在台中縣中投公路那邊是三個人一起強盜？）那不是
    強盜，我開車下交流道時，被害人在停紅燈，是丙○○及陳漢宇下車，是陳漢宇
    先下車向被害人行搶，丙○○原來也要跟著下車，他正準備開車門，但他看陳漢
    宇已經搶到手上車，他就又關門沒有下車。」、「（他們二個人各坐車子哪裡？
    他們下車是為了行搶？還是要買檳榔或是尿尿？）陳漢宇坐前面右邊，丙○○坐
    駕駛座的左後方，他們下車就是為了行搶，沒有其他目的。」、「（凌晨一點你
    不睡覺跟他們出去做什麼？）因為他們知道我會偷車，就邀我一起去偷車，後來
    才強盜的，‧‧‧。」等語（見本院卷第一○六、一○七、一二五、一二六頁）
    ，被害人午○○於警、偵訊時均指訴被告等停車擋住去向，並告以欲搶奪其皮包
    ，因怕受傷而心生畏懼，遂交付皮包等情（見上開偵查卷第二宗第一○七頁反面
    、第一五五頁），是被害人係因被告等駕車阻攔並出言恫嚇稱欲搶奪等語而心生
    畏懼，始將財物交予共犯陳漢宇，被告戊○○是時既開車，自係伊駕車攔下被害
    人，並為能於恐嚇得手後迅速離開現場，是被告戊○○未離開駕駛座，而分配由
    被告丙○○及共犯陳漢宇下車恐嚇，其等均係以共同犯罪之意思參與本案，而為
    共同正犯（司法院大法官會議釋字第一百零九號解釋意旨參照），不能因被告戊○○未下車，即謂無共同恐嚇取財犯行。
（三）被告子○○部分：
１、被告子○○所為如附表貳編號三之強盜犯行，業據其於警訊、偵查時供承有與被
    告丙○○共騎乘一輛機車，由被告丙○○下車強取被害人財物等情（見上開偵查
    卷第一宗第一一二頁、第二宗第一五八頁），被告子○○並於原審法院調查時供
    述：「我們兩個當天騎一台機車，丙○○約我一起去搶，我說不要，我有跟他阻
    止，他沒有聽我的話，他就去搶，丙○○有喊我，我騎過去時就不小心撞到被害
    人，丙○○當時與被害女子在拉扯皮包，後來丙○○又要搶另一個女子的皮包，
    我就拉丙○○上車離開了，‧‧‧。」（見原審卷第二十四頁），核與被告丙○○供述二人強盜主要情節大致相符（見上開偵查卷第二宗第一五八頁、原審卷第
    十八頁），被害人未○○於本院調查時亦指訴：「（是你要進去的時候其中一個
    人拉你？）其中一個（指被告丙○○）先出現拉我的皮包。」、「（後來出現的
    那個人做什麼？）第一人拉我皮包的時候拉不動，黃碧鳳跟我一起反抗打他，對
    方有倒下去，後來第二人又出現了，第二人出現的時候踢我姑姑（指黃碧鳳）。
    」、「（有把你們拉出門外這個動作？）他主要是拉皮包，因為皮包拉不出去，
    所以人稍微有拖出去。」、「（第二個人有騎車撞黃碧鳳？）沒有騎車撞她，只
    有用腳踢她的肚子，踢到她倒下去。」、「（是否第二個人出現後，你們二個人
    就沒辦法反抗了？）是的，因為第一個與我拉扯，第二個又踢我姑姑，所以我們
    沒辦法反抗了。」等語（見本院卷第一八九至一九一頁），被告子○○既騎乘機
    車載同被告丙○○至現場，嗣後並負責接應，且將被害人黃碧鳳踢倒在地，至使
    被害人陷於不能抗拒之程度，二人並因而強盜得手，其等共同強盜犯行，至堪認
    定。
２、被告子○○坦承共犯附表貳編號四之強盜犯行，惟稱該案係被告丙○○下車持刀
    行搶云云，然查被害人巳○○已於本院明確指述係被告子○○下車持刀強盜（本
    院卷第二四八頁），是被告子○○所述顯係避重就輕之詞，無足採信，又被害人
    巳○○固於本院指述該案共犯其計有三人等語，然查巳○○已於警訊指述歹徒共
    二名（偵七五０卷第四十二頁反面），而巳○○於警訊證述時既較近案發日，當
    時記憶應較清楚，本罪疑唯輕原則，本院認該案係二人強盜，是不論以結夥三人
    強盜罪。
三、被告丙○○其餘所犯附表壹編號一、二，附表貳編號二至五，及附表編號二部
    分，業據其於警、偵訊、原審及本院調查、審理時均供承不諱，核與共同被告子
    ○○供述搶奪、強盜、恐嚇取財主要情節互核相符，並經被害人乙○○、辛○○
    、庚○○、未○○、黃碧鳳、巳○○、丑○○、己○○指證歷歷，且有被害人等
    出具之贓物認領保管單數紙在卷為憑，足認被告丙○○此部分之自白與事實相符
    ，至堪採信。又被告子○○所犯竊盜、附表壹編號二、附表貳編號四及附表編
    號二之搶奪、強盜、恐嚇取財等犯行，業據其於警、偵訊、原審及本院調查、審
    理時均供認無訛，核與共同被告丙○○供述搶奪、強盜、恐嚇取財等主要情節互
    核相符，並經被害人酉○○、辛○○、未○○、黃碧鳳、巳○○、己○○指訴甚
    詳，且有被害人等出具之贓物認領保管單多紙附卷可稽，被告子○○此部分之自
    白亦與事實相符，至可採信。
四、另被告丙○○、子○○於警、偵訊、原審及本院調查、審理時均自承有於附表
    編號二所列之時間、地點，強取被害人己○○所有之財物得手，並有被害人己○○遭搶之薪資單二紙附於偵查卷可查，佐以被害人己○○於原審調查時指訴：「
    （是否在八十九年八月九日凌晨三時許，在臺中市○○街十九號紫薇宮前，遭人
    行搶？）我當天是騎機車，有兩個男子騎一台機車戴安全帽，從後面推我，後座
    的男子下車來搶我皮包，我就把皮包給他了，整個過程約三分鐘，後來警察有把
    薪資表兩張還給我。」等語（見原審卷第六十三頁），復經本院傳訊，被害人己○○到庭指陳：「（他們用什麼方法搶你的錢？）我騎摩托車，他們從後面用手
    將我推倒。」、「（將你推倒後有沒有拿刀出來？有沒有用話恐嚇你？）沒有拿
    刀，也沒有用話恐嚇我，只是他們將我推倒後，一個人下來用手指著我的皮包，
    好像要搶的樣子，我很害怕就將皮包拿給他。」等語（見本院卷第二四四、二四
    五頁），是被告丙○○、子○○係憑恃二人為壯年男子，以手比皮包之威嚇方式
    ，使被害人心生畏懼而交付財物，二人既未執持凶器，就客觀情狀言，亦未具體
    施行強暴、脅迫（推倒被害人應僅係為遂行恐嚇取財之手段），被害人亦未因此
    完全喪失自主意志或行動自由，應認尚未達於不能抗拒之程度，被告丙○○、子
    ○○此部分所為與刑法第三百二十八條第一項強盜罪之構成要件尚有未合，其等
    恐嚇取財犯行足堪認定。
綜核上情，本案事證明確，被告丙○○、戊○○、子○○犯行至堪認定。
貳、
一、查被告丙○○、子○○行為後，懲治盜匪條例業於九十一年一月三十日經總統公
    布廢止，刑法強盜、擄人勒贖及其結合犯等相關條文亦於同日經總統公布施行，
    二者均自九十一年二月一日起分別失效、生效。二人為前揭強盜行為均係在懲治
    盜匪條例未公布廢止前所犯，依行為時之法律而言，懲治盜匪條例乃修正前刑法
    之特別法，依特別法優於普通法之法律適用原則，自應適用懲治盜匪條例論處，
    無適用修正前刑法之餘地，惟觀上開法律之廢止、修正，旨在以修正後之刑法取
    代懲治盜匪條例，避免修正前之刑法發生中間法之效力，故懲治盜匪條例雖曰廢
    止，然因廢止前後，被告丙○○、子○○行為在行為時至裁判時，均有刑罰規定
    ，該條例之廢止，自屬刑法第二條第一項之行為後法律有變更，而非刑事訴訟法
    第三百零二條第四款、第三百八十一條、第三百九十三條第四款所稱之法律廢止
    ，亦無所謂因該條例之廢止而應回復適用修正前刑法相關條文之餘地。依上說明
    ，被告丙○○、子○○所犯強盜行為，於本院裁判時，依刑法第二條第一項規定
    ，並參諸最高法院二十五年上字第二六七號、二十八年上字第二三九七號、五十
    一年臺上字第二一七九號判例意旨，自應就被告丙○○、子○○行為時有效之懲
    治盜匪條例與裁判時已修正之刑法予以比較適用，至被告丙○○、子○○行為時
    修正前之刑法相關條文，既不因上開條例廢止而回復，又非中間法，即無所謂比
    較適用問題。而廢止之懲治盜匪條例第五條第一項第一款盜匪罪之法定刑度為無
    期徒刑或七年以上有期徒刑，修正後刑法第三百二十八條第一項普通強盜罪之法
    定刑度為五年以上有期徒刑、第三百三十條第一項加重強盜罪之法定刑度為七年
    以上有期徒刑，比較新舊法適用結果，以修正後刑法第三百二十八條第一項、第
    三百三十條第一項規定對行為人較有利。依刑法第二條第一項前段之規定，被告
    丙○○、子○○所犯強盜部分，自應適用裁判時即修正後之刑法第三百二十八條
    第一項、第三百三十條第一項規定論處。公訴人未及考慮上開法律廢止、修正之
    相關問題，仍依懲治盜匪條例第五條第一項第一款規定提起公訴，容有未洽。
二、按刑法第三百二十一條第一項第三款攜帶兇器竊盜罪所謂之兇器，其種類並無限
    制，凡客觀上足對人之生命、身體、安全構成威脅，具有危險性之器械均屬之，
    此有最高法院七十九年度臺上字第五二五三號判例可資參照。本件被告丙○○、
    子○○為附表貳編號四之強盜犯行時，所持之水果刀（未扣案）甚為尖銳一節，
    業據被害人巳○○於警訊中指訴在卷（見上開偵查卷第二宗第四十二頁反面），
    被告丙○○並於本院審理時供述上開水果刀係家裡用來切水果的等情（見本院九
    十一年十二月二十五日審判筆錄），是上開水果刀於客觀上自係得持以攻擊人身
    ，對人之生命、身體、安全構成威脅，具有相當危險性，揆諸前揭判例意旨，自
    屬刑法第三百二十一條第一項第三款之兇器，而石塊足以丟擲他人成傷，客觀上
    足對人之生命、身體、安全構成威脅，亦應認屬兇器。
三、核被告丙○○就附表壹編號一、二、三、四所為，係犯刑法第三百二十五條第一
    項之搶奪罪，附表貳編號一、三、五所為，係犯刑法第三百二十八條第一項之普
    通強盜罪，附表貳編號二、四所為，係犯刑法第三百三十條第一項之攜帶兇器強
    盜罪，附表編號一、二所為，係犯刑法第三百四十六條第一項之恐嚇取財罪（
    公訴意旨就被告丙○○附表編號一、二部分認係犯普通強盜罪，尚有未合，惟
    其基本事實同一，應予變更起訴法條）。被告戊○○就附表編號一所為，係犯
    刑法第三百四十六條第一項之恐嚇取財罪（公訴意旨認被告戊○○就附表編號
    一部分係犯普通強盜罪，尚有未合，惟基本事實同一，應予變更起訴法條）。被
    告子○○所為，係犯刑法第三百二十條第一項之普通竊盜罪，就附表壹編號二所
    為，係犯刑法第三百二十五條第一項之普通搶奪罪，就附表貳編號三所為，係犯
    刑法第三百二十八條第一項之普通強盜罪，就附表貳編號四所為，係犯刑法第三
    百三十條第一項之攜帶兇器強盜罪，附表編號二所為，係犯刑法第三百四十六
    條第一項之恐嚇取財罪（公訴意旨認附表編號二部分係犯普通強盜罪，尚有未
    合，惟其基本事實同一，應予變更起訴法條）。另被告丙○○係以剝奪被害人行
    動自由之手段而為附表貳編號一之強盜犯行，然限制被害人之行動自由即屬脅迫
    手段之一種，當然包括於強盜行為之內，不須於強盜罪外，另論以剝奪行動自由
    罪（最高法院二十三年上字第一五七八號判例參照），附此說明。再被告丙○○
    、子○○雖分別對被害人未○○、黃碧鳳二人施以強暴、脅迫（詳見附表貳編號
    三），然其等之目的均係為強盜被害人未○○之皮包，所侵害者僅被害人未○○
    一人之財產法益，該部分僅成立一普通強盜罪，附此說明。被告丙○○與子○○
    就附表壹編號二之搶奪犯行及附表貳編號三、四之強盜犯行暨附表編號二之恐
    嚇取財犯行，被告丙○○與不詳姓名、年籍之成年男子就附表壹編號三之搶奪犯
    行，被告丙○○與林文斌就附表貳編號一之強盜犯行，被告丙○○、戊○○與陳
    漢宇就附表編號一之恐嚇取財犯行，分別有犯意之聯絡及行為之分擔，均為共
    同正犯。被告丙○○附表壹編號一、四之搶奪犯行及附表壹編號二、三之共同搶
    奪犯行，時間緊接，方法相同，所犯係犯罪構成要件相同之罪名，顯係基於概括
    犯意反覆為之，應依連續犯之規定，以一罪論（從其中情節較重之編號二、三部
    分），並加重其刑，被告丙○○附表貳編號五之強盜犯行及附表貳編號一、三之
    共同強盜犯行及附表貳編號二之攜帶兇器強盜犯行暨附表貳編號四之共同攜帶兇
    器強盜犯行，時間緊接，方法相同，所犯係基本犯罪構成要件相同之罪名，顯係
    基於概括犯意反覆為之，應依連續犯之規定，論以一罪（從其中情節較重之附表
    貳編號四部分），並加重其刑。被告丙○○所為如附表編號一、二之共同恐嚇
    取財犯行，時間緊接，方法相同，所犯係犯罪構成要件相同之罪名，顯係基於概
    括犯意反覆為之，應依連續犯之規定，論以共同連續恐嚇取財罪，並依法加重其
    刑。被告子○○附表貳編號三之共同強盜犯行及附表貳編號四之共同攜帶兇器強
    盜犯行，時間緊接，方法相同，所犯係犯罪基本構成要件相同之罪名，顯係基於
    概括犯意反覆為之，應依連續犯之規定論以一罪（從其中情節較重之附表貳編號
    四部分論以共同連續攜帶兇器強盜罪），並加重其刑。被告丙○○所犯上開共同
    連續搶奪、共同連續攜帶兇器強盜、共同連續恐嚇取財三罪間，被告子○○所犯
    竊盜、共同搶奪、共同連續攜帶兇器強盜及恐嚇取財四罪間，犯意各別，行為互
    殊，各應分論併罰。本案被告丙○○、子○○固有使用竊得之機車、汽車強盜或
    搶奪情事，然並無事證證明其等竊車之始即有以之為工具而強盜或搶奪之意，是
    不應認係牽連犯，公訴意旨認應依牽連犯之規定，僅從較重之強盜罪處斷，尚有
    未合。原審以被告犯罪事證明確據以論科，固有所本，然查（一）被告丙○○、
    戊○○附表編號一及被告丙○○、子○○附表編號二之恐嚇取財犯行，原審
    分別誤認係犯刑法第三百三十條第一項及同法第三百二十八條第一項之加重強盜
    及強盜罪，適用法則尚有未合，（二）原審判決認定被告子○○另於八十九年八
    月十一日凌晨某時許，與被告丙○○共犯竊盜及搶奪罪，亦有未洽（理由詳後述
    ），（三）被告丙○○就附表壹編號一之搶奪犯行係單獨正犯，原審誤認與被告
    子○○共犯，亦有未合，（四）被告丙○○所為如附表貳編號一之犯行僅該當於
    強盜罪，原審誤認亦犯妨害自由，亦非妥適；被告上訴意旨否認犯罪雖非可採，
    惟原審判決就本案被告上訴部分既有前揭可議之處，即屬無可維持，應由本院就
    被告丙○○搶奪、強盜及定應執行刑部分，被告戊○○強盜及定應執行刑部分暨
    被告子○○部分均予撤銷改判。爰審酌被告三人年輕體健，而圖非分之財，被告
    丙○○藉搶奪、強盜、恐嚇取財，被告戊○○藉恐嚇取財，被告子○○藉竊盜、
    搶奪、強盜、恐嚇取財等方式以得不法之財，被告丙○○且一再強盜，惡性非輕
    ，嚴重危壞社會治安，又被告丙○○、子○○二人共同強盜被害人未○○、黃碧
    鳳時，曾騎車衝向被害人黃碧鳳並踢倒黃女，共同強盜被害人巳○○時，曾持刀
    抵住被害人巳○○脖子，被告丙○○強盜被害人庚○○時，曾撿拾石塊威嚇被害
    人，強盜被害人丑○○時，曾以手勒住被害人丑○○脖子，並毆打其頭部，手段
    兇暴，對被害人生命、身體安全產生莫大威脅，被告戊○○僅於八十九年七月四
    日凌晨，與被告丙○○、陳漢宇共同以恐嚇之手段，使被害人交付財物，犯罪後
    坦白承認，態度尚佳，並慮及被告三人犯罪時年紀均輕，思慮未臻周詳等一切情
    狀，分別量處如主文所示第二、四、六項所示之刑示懲，並就被告丙○○、子○○部分定應執行刑。
四、扣案之行動電話四支、遙控器一個、鑰匙一支、行動電話電池一個、鴨舌帽二頂
    、皮夾五只、諾貝爾圖書城ＶＩＰ卡、名佳美會員卡、必勝客白金卡、美華泰批
    發卡、美村特賣多卡、大廣三會員卡、好樂迪會員卡、五南文化卡各一張等物，
    並無證據證明係被告三人所有供犯罪所用或因犯罪所得之物，應與本案無關，爰
    不於本案中宣告沒收。至被告丙○○、子○○附表貳編號四強盜所持水果刀，雖
    係被告丙○○所有，惟未據扣案，且案發迄今逾二年以上，為免將來執行困難，
    亦不予宣告沒收，併此敘明。又公訴人聲請沒收之黃金小刀一支及水果刀二支，
    係警方在被告丙○○住處所起出，並非案發時扣得之物，因被告三人否認曾持以
    犯案，且無其他證據足資證明上開物品屬於違禁物或係供被告三人竊盜、搶奪、
    強盜及恐嚇取財犯行所用，爰均不另為沒收之諭知。
五、另被告丙○○、戊○○及共犯陳漢宇所為如附表編號一所示犯行，被害人午○○於警、偵訊時指訴被告等停車擋住去向，並告以欲搶奪其皮包，因怕受傷而心
    生畏懼，遂將皮包交付予被告等情（見上開偵查卷第二宗第一○七頁反面、第一
    五五頁），是被害人係因被告等停車阻攔並出言恫嚇稱欲搶奪等語即心生畏懼，
    遂立即將財物交予陳漢宇，本案既僅陳漢宇下車（被告丙○○正欲下車，陳漢宇
    即已得手），且僅告以要搶皮包，並無何積極事證足認被告丙○○、戊○○及共
    犯陳漢宇為本件犯行時有攜帶凶器或以強暴、脅迫之手段使被害人不能抗拒之犯
    行，其等此部分犯行，應係犯刑法第三百四十六條第一項之恐嚇取財罪，另被告
    丙○○、子○○所為如附表編號二之犯行，被害人己○○於原審法院調查時指
    訴：「（是否在八十九年八月九日凌晨三時許，在臺中市○○街十九號紫薇宮前
    遭人行搶？）我當天是騎機車，有兩個男子騎一台機車戴安全帽，從後面推我，
    後座的男子下車來搶我皮包，我就把皮包給他了，整個過程約三分鐘，後來警察
    有把薪資表兩張還給我。」等語（見原審卷第六十三頁），復經本院傳訊，被害
    人己○○到庭指陳：「（他們用什麼方法搶你的錢？）我騎摩托車，他們從後面
    用手將我推倒。」、「（將你推倒後有沒有拿刀出來？有沒有用話恐嚇你？）沒
    有拿刀，也沒有用話恐嚇我，只是他們將我推倒後，一個人下來用手指著我的皮
    包，好像要搶的樣子，我很害怕就將皮包拿給他。」等語（見本院卷第二四四、
    二四五頁），是被告丙○○、子○○二人係以手指皮包之威嚇之方式，使被害人
    心生畏懼，而交付財物，二人既未執持凶器，亦未具體施展強暴、脅迫手段（推
    倒被害人應係僅為便於恐嚇取財之手段），並無使被害人達於不能抗拒之犯行，
    其等此部分所為，應係犯刑法第三百四十六條第一項之恐嚇取財罪，原審認被告
    上開二件犯行，均係犯刑法第三百二十八條第一項強盜罪，尚有未洽，併此敘明
    。
、
一、公訴意旨另以：
（一）被告子○○與被告丙○○基於意圖為自己不法所有之犯意聯絡，於八十九年八
      月十一日凌晨某時許，在臺中縣大雅鄉○○路三○五之三十號，以自備鑰匙竊
      取被害人鍾碧玉所有之車號ＴＲ─七三九二號自小客車一部得手，並於同日凌
      晨一時許，由被告丙○○駕駛上開竊得之自小客車，在臺中市○○路、河南路
      口，由被告丙○○搖下車窗，搶奪被害人乙○○肩上之皮包一只，得手後隨即
      駕駛上開自小客車逃逸，是認被告子○○此部份犯行亦涉有刑法第三百二十條
      第一項之竊盜罪嫌及同法第三百二十五條第一項之搶奪罪嫌云云。
（二）被告子○○於八十九年九月二十日凌晨零時十分許，在臺中市○○路、廣福路
      口，持小刀抵住被害人寅○○腰部，使被害人無法抗拒，而強盜車牌號碼ＵＡ
      Ｈ—一六八號重型機車及皮包一只，是認此部份之罪嫌亦涉有刑法第三百三十
      條第一項之加重強盜罪嫌云云。
（三）被告丙○○於八十九年九月二十一日凌晨三時許，在臺中市○○路、清武巷口
      ，持類似西瓜刀之物朝被害人癸○○安全帽砍下，使其無法抗拒，而強盜其所
      有之皮包一只，是認此部分之犯行亦涉有刑法第三百三十條第一項之加重強盜
      罪嫌云云。
（四）被告丙○○於八十九年七月十日下午一時許，在臺中市○○路與大進街口，夥
      同不詳姓名共犯，搶奪被害人甲○○之皮包一只（內有現金一萬元、身分證、
      駕照、行照、信用卡、提款卡等物），因認被告丙○○此部分犯行亦涉有刑法
      第三百二十五條第一項之搶奪罪嫌云云。
二、按犯罪事實應依證據認定之，無證據不得推定其犯罪事實；不能證明被告犯罪或
    其行為不罰者應諭知無罪之判決，刑事訴訟法第一百五十四條、第三百零一條分
    別定有明文。又認定犯罪事實所憑之證據，雖不以直接證據為限，間接證據亦包
    括在內；然而無論直接或間接證據，其為訴訟上之證明，須於通常一般之人均不
    致有所懷疑，而得確信其為真實之程度者，始得據為有罪之認定，倘其證明尚未
    達到此一程度，而有合理之懷疑存在，致使無從為有罪之確信時，即應為無罪之
    判決，最高法院七十六年臺上字第四九八六號判例意旨參照。公訴意旨認被告子
    ○○涉有前開罪嫌，係以被告丙○○自白該二次犯行及該二次犯行被告子○○與
    被告丙○○均在被害人鍾碧玉所有之前揭自小客車上為其主要論據。訊據被告子
    ○○固坦認前揭時、地與被告丙○○在一起等情，惟堅詞否認有何公訴人所指之
    犯行，辯稱：當時伊喝醉了，什麼都不知道，這二件伊沒有做等語。經查：
（一）就被告子○○於八十九年八月十一日凌晨所涉竊盜、搶奪罪嫌部分：被告丙○○於警訊時供承：「‧‧‧竊得該車後，將已酒醉之子○○扶上車子，‧‧‧
      。」等語（見上開偵查卷第一宗第一○九頁反面），後於本院時調查則供述上
      開二件竊盜、搶奪犯行，被告子○○均未參與，被告子○○喝醉酒睡著了不知
      道發生什麼事等語（見本院卷第八十八、八十九頁），被告丙○○就被告子○○所涉其餘強盜、搶奪、竊盜、恐嚇取財案件於歷次訊問均能指述明確，未見
      掩飾護之意，唯獨就八十九年八月十一日之竊車及是日接續之駕車搶奪犯行
      ，均一再堅稱被告子○○僅酒醉在旁，並未參與，而被害人鍾碧玉之車號ＴＲ
      ─七三九二號自小客車固確於八十九年八月十一日凌晨遭竊，惟尚難僅憑被告
      子○○於被告丙○○行搶時與被告丙○○同在該部自小客車內，即遽認被告子
      ○○有共同為前揭竊盜、搶奪犯行。搶奪部分之被害人乙○○於警訊指訴：「
      於八十九年八月十一日一時許，在臺中市○○區○○路三段河南路口，遭二名
      帶歹徒開一部自小客車由開車歹徒搖下車窗，由我右側搶走我背於肩上之背包
      一個，該名歹徒搶得我皮包後，開車迅速逃逸。」、「當時歹徒有兩名，我有
      看到歹徒駕駛之自小客車車號，是ＴＲ─七三九二號自小客車，搖下車窗動手
      搶我皮包的歹徒，就是被警方查獲的嫌犯丙○○（經當場指認無誤），另一名
      坐於車內右側歹徒我沒看清楚。」等語（見上開偵查卷第一宗第二○○頁），
      是本案係被告丙○○駕車並出手行搶得手應無疑義，而衡情如係二人駕車行搶
      ，為便於行搶及事後開車逃逸，應係坐於乘客座者伸手自被害人左側行搶，而
      不會駕車至被害人右側由駕駛車輛者行搶，是本院依行搶當時情狀及被告丙○○所供，本罪疑唯輕原則，認被告子○○所述伊是日僅酒醉在旁，並未參與行
      竊及行搶等情並非不可採信。
（二）就被告子○○於八十九年九月二十日凌晨零時十分許所涉加重強盜罪嫌部分：
      被害人寅○○固於警訊指訴強盜伊機車之歹徒長得很像子○○，伊認得警方查
      獲之小刀就是歹徒所持之物等語，然其於原審審理時亦證稱：歹徒有二人，均
      戴鴨舌帽及口罩，其中一位體型像子○○，歹徒拿的刀子比扣案刀子小等語（
      原審卷第二三三頁）。參諸此案案發時間為凌晨零時十分許，天色昏暗，且歹
      徒頭戴鴨舌帽、口罩，無從辨識臉部長相之情況下，被害人寅○○憑遇害瞬間
      所記憶之歹徒體型指認被告子○○，是否正確，誠屬有疑，且其於原審審理時
      已排除扣案小刀為歹徒持以行兇之物，而警方亦未在被告子○○身體或住處尋
      獲任何被害人寅○○遭強盜之物品，尚難僅憑被害人寅○○之指訴，即遽認被
      告子○○犯有此件加重強盜犯行。
（三）就被告丙○○於八十九年九月二十一日凌晨三時許所涉加重強盜罪嫌部分：被
      害人癸○○於警訊時固曾指訴：歹徒有二名，動手強盜伊皮包的很像丙○○（
      警訊筆錄誤載為洪信和）等語，惟其事後於檢察官偵查及原審審理時均未到庭
      ，致無從檢驗其警訊指訴之可信度如何，其所述「很像」語亦僅係臆測之詞，
      難以憑採，況本案亦未於被告丙○○身體或住處扣得被害人癸○○所指類似西
      瓜刀之物，亦未尋獲任何被害人癸○○遭強盜之物，自難依被害人癸○○於警
      訊中之片面指訴，而逕自認定被告丙○○犯有本件加重強盜犯行。
（四）就被告丙○○於八十九年七月十日下午一時許所涉搶奪被害人甲○○財物部分
      ：被害人甲○○於警訊時固曾指訴歹徒有二名均戴安全帽，機車車號看不清楚
      ，歹徒坐在機車上，不知道身高，其中一名歹徒很像丙○○，背面亦很像，在
      刑警隊並無其被搶之物等語，惟其所述「很像」語亦僅係臆測之詞，搶犯行搶
      得手自係騎乘機車迅速離去，被告丙○○體型中等，並無特殊之處，類此體型
    男性比比皆是，被害人甲○○憑遇害瞬間所記憶之歹徒體型指認被告丙○○，
      是否正確，誠屬有疑，且被害人甲○○遭搶奪不少證件、信用卡等物，惟警方
      並未在被告丙○○身體或住處扣得任何被害人甲○○遭搶之物，自難依被害人
      甲○○於警訊中之片面指訴，而逕自認定被告丙○○犯有此件加重強盜犯行。
三、此外，復查無其他積極證據足認被告子○○、丙○○涉有公訴人所指之前開竊盜
    、搶奪及加重強盜犯行，惟依公訴意旨其等此部分犯行與前揭論罪科刑部分分別
    有裁判上一罪關係，按審判不可分原則，不另為無罪之諭知，併此敘明。
肆、被告丙○○、戊○○就原判決竊盜部分已於本院調查時撤回上訴，附此敘明。
據上論斷，應依刑事訴訟法第三百六十九條第一項前段、第三百六十四條、第二百九
十九條第一項前段、第三百條，刑法第二條第一項前段、第二十八條、第五十六條、
第三百二十條第一項、第三百二十五條第一項、第三百二十八條第一項（修正後）、
第三百三十條第一項（修正後）、第三百四十六條第一項、第五十一條第五款，罰金
罰鍰提高標準條例第一條前段，判決如主文。
本案經檢察官辰○○到庭執行職務。
中      華      民      國      九十二     年    一      月     八     日
                                  臺灣高等法院臺中分院刑事第五庭
                                        審判長法  官  袁  從  楨
                                              法  官  郭  同  奇
                                              法  官  姚  勳  昌
右正本證明與原本無異。
竊盜及恐嚇取財部分不得上訴。
其餘得上訴。
如不服本判決應於收受送達後十日內向本院提出上訴書狀，其未敘述上訴之理由者並
得於提起上訴後十日內向本院補提理由書（均須按他造當事人之人數附繕本）。
                                              書記官  陳  如  慧
中      華      民      國      九十二     年     一      月     九     日
附錄本案論罪科刑法條：
刑法第三百二十條第一項：
意圖為自己或第三人不法之所有，而竊取他人之動產者，為竊盜罪，處五年以下有期
徒刑、拘役或五百元以下罰金。
刑法第三百二十五條第一項：
意圖為自己或第三人不法之所有，而搶奪他人之動產者，處六月以上五年以下有期徒
刑。
刑法第三百二十八條第一項：
意圖為自己或第三人不法之所有，以強暴、脅迫、藥劑、催眠術或他法，至使不能抗
拒，而取他人之物或使其交付者，為強盜罪，處五年以上有期徒刑。
刑法第三百三十條第一項：
犯強盜罪而有第三百二十一條第一項各款情形之一者，處七年以上有期徒刑。
附表壹：搶奪部分
┌─┬───┬───┬──┬──┬──────┬───────┬────┐
│編│時  間│地  點│行為│被害│犯 罪 方 法 │所  得  財  物│所犯法條│
│號│      │      │人  │人  │            │              │        │
├─┼───┼───┼──┼──┼──────┼───────┼────┤
│一│八十九│臺中市│吳信│吳沁│丙○○駕駛竊│皮包一只，內有│刑法第三│
│  │年八月│文心路│和  │琪  │得之車號ＴＲ│現金三千元（已│百二十五│
│  │十一日│、河南│    │    │─七三九二號│用盡）、照片八│條第一項│
│  │凌晨一│路口  │    │    │自小客車，單│張（已尋回發還│        │
│  │時許  │      │    │    │獨搖下車窗伸│乙○○）、行動│        │
│  │      │      │    │    │手搶奪乙○○│電話一支、皮帶│        │
│  │      │      │    │    │肩上之皮包一│二條、記事簿一│        │
│  │      │      │    │    │只          │本（均已丟棄）│        │
├─┼───┼───┼──┼──┼──────┼───────┼────┤
│二│八十九│臺中市│吳信│洪秋│二人騎乘機車│皮包一只，內有│刑法第三│
│  │年九月│公益路│和、│滿  │，趁辛○○不│現金五百餘元（│百二十五│
│  │十八日│、華美│張文│    │備之際，由張│已用盡）、行動│條第一項│
│  │晚間九│街口  │淵  │    │文淵伸手搶奪│電話一支（已丟│        │
│  │時許  │      │    │    │辛○○置於機│棄）          │        │
│  │      │      │    │    │車腳踏板上之│              │        │
│  │      │      │    │    │皮包一只    │              │        │
├─┼───┼───┼──┼──┼──────┼───────┼────┤
│三│八十九│臺中市│吳信│楊達│二人騎乘機車│行動電話一支（│刑法第三│
│  │年十月│模範街│和、│立  │，趁申○○疏│已發還）      │百二十五│
│  │二十日│二巷口│姓名│    │於防範之際，│              │條第一項│
│  │下午四│  │、年│    │搶奪申○○所│              │        │
│  │時許  │      │籍不│    │有之摩托羅拉│              │        │
│  │      │      │詳之│    │Ｖ三六八八行│              │        │
│  │      │      │成年│    │動電話一支  │              │        │
│  │      │      │男子│    │            │              │        │
├─┼───┼───┼──┼──┼──────┼───────┼────┤
│四│八十九│臺中市│吳信│紀靜│丙○○趁紀靜│行動電話一支（│刑法第三│
│  │年十二│自由路│和  │芬  │芬不備之際，│已發還）      │百二十五│
│  │月二十│、中正│    │    │搶奪壬○○口│              │條第一項│
│  │四日上│路口  │    │    │袋內之諾基亞│              │        │
│  │午七時│      │    │    │六一五○行動│              │        │
│  │許    │      │    │    │電話一支    │              │        │
└─┴───┴───┴──┴──┴──────┴───────┴────┘
附表貳：強盜部分
┌─┬───┬───┬──┬──┬──────┬───────┬────┐
│編│時  間│地  點│行為│被害│犯 罪 方 法 │所  得  財  物│所犯法條│
│號│      │      │人  │人  │            │              │        │
├─┼───┼───┼──┼──┼──────┼───────┼────┤
│一│八十九│臺中市│吳信│吳雅│丙○○駕駛竊│現金二萬元（已│刑法第三│
│  │年六月│忠明南│和、│玲  │得之車號ＵＩ│用盡）        │百二十八│
│  │二十二│路、三│林文│    │─八八三六號│              │條第一項│
│  │日凌晨│民西路│斌  │    │自小客車，自│              │        │
│  │三時許│口    │    │    │後衝撞丁○○│              │        │
│  │      │      │    │    │所騎乘之車號│              │        │
│  │      │      │    │    │ＺＨＧ─○四│              │        │
│  │      │      │    │    │三二號機車，│              │        │
│  │      │      │    │    │使丁○○跌倒│              │        │
│  │      │      │    │    │，由林文斌下│              │  │
│  │      │      │    │    │車強拉丁○○│              │        │
│  │      │      │    │    │上車，二人並│              │        │
│  │      │      │    │    │於車上脅迫吳│              │        │
│  │      │      │    │    │雅玲提領所有│              │        │
│  │      │      │    │    │金錢交付，使│              │        │
│  │      │      │    │    │丁○○不能抗│              │        │
│  │      │      │    │    │拒，再將吳雅│              │        │
│  │      │      │    │    │玲載至臺中縣│              │        │
│  │      │      │    │    │大雅鄉○○路│              │        │
│  │      │      │    │    │二段一三六號│              │        │
│  │      │      │    │    │大雅鄉農會提│              │        │
│  │      │      │    │    │款機提領二萬│              │        │
│  │      │      │    │    │元後予以釋放│              │        │
│  │      │      │    │  │。          │              │        │
├─┼───┼───┼──┼──┼──────┼───────┼────┤
│二│八十九│臺中市│吳信│姚美│丙○○騎乘竊│皮包一只，內有│刑法第三│
│  │年八月│大墩路│和  │珠  │得之機車尾隨│現金三百六十五│百三十條│
│  │九日凌│、大墩│    │    │庚○○，自後│元、美金二元（│第一項  │
│  │晨五時│一街口│    │    │搶奪庚○○之│已用盡）、信用│        │
│  │許    │      │    │    │皮包不成，遂│卡三張、掛號證│        │
│  │      │      │    │    │撿拾路旁足以│一張、會員卡二│        │
│  │      │      │    │    │充當兇器之石│張（已尋回發還│        │
│  │      │      │    │    │塊（原判決誤│被害人）、身分│        │
│  │      │      │    │    │載為安全帽）│證、駕照      │        │
│  │      │      │    │    │作勢欲攻擊姚│              │        │
│  │      │      │    │    │美珠而施脅迫│              │        │
│  │      │      │    │    │，使庚○○不│              │      │
│  │      │      │    │    │能抗拒而強取│              │        │
│  │      │      │    │    │庚○○所有之│              │        │
│  │      │      │    │    │皮包一只。  │              │        │
│  │      │      │    │    │            │              │        │
├─┼───┼───┼──┼──┼──────┼───────┼────┤
│三│八十九│臺中市│吳信│黃曉│二人騎乘竊得│皮包一只，內有│刑法第三│
│  │年八月│美村路│和、│韻、│之機車，趁黃│現金五千餘元（│百二十八│
│  │中旬某│二段九│張文│黃碧│曉韻、黃碧鳳│已用盡）、身分│條第一項│
│  │日凌晨│六號  │淵  │鳳  │返家進門之際│證、駕照、行照│        │
│  │二時許│      │    │    │，推由丙○○│各一張、提款卡│        │
│  │      │      │    │    │下車強拉黃曉│二張（均已丟棄│        │
│  │      │      │    │    │韻之皮包，因│）            │        │
│  │      │      │    │    │遭二人反抗，│              │        │
│  │      │      ││    │子○○見狀便│              │        │
│  │      │      │    │    │騎乘機車前衝│              │        │
│  │      │      │    │    │並用腳猛踢黃│              │        │
│  │      │      │    │    │碧鳳腹部使之│              │        │
│  │      │      │    │    │倒地（未成傷│              │        │
│  │      │      │    │    │）致未○○、│              │        │
│  │      │      │    │    │黃碧鳳無法抗│              │        │
│  │      │      │    │    │拒，丙○○因│              │        │
│  │      │      │    │    │而強盜未○○│              │        │
│  │      │      │    │    │之皮包一只得│              │        │
│  │      │      │    │    │手。        │              │        │
├─┼───┼───┼──┼──┼──────┼───────┼────┤
│四│八十九│臺中縣│吳信│黃香│二人騎乘竊得│現金八百元（已│刑法第三│
│  │年九月│大雅鄉│和、│梅  │之機車，將黃│用盡）、車牌號│百三十條│
│  │二日凌│秀山路│張文│    │香梅之機車撞│碼ＰＱＦ─二二│第一項  │
│  │晨三時│八四號│淵  │    │倒後，由張文│五號重型機車（│        │
│  │許    │      │    │    │淵下車足充當│已尋回發還被害│        │
│  │      │      │    │    │兇器之水果刀│人）          │        │
│  │      │      │    │    │（未扣案）抵│              │        │
│  │      │      │    │    │住巳○○脖子│              │        │
│  │      │      │    │    │而施脅迫，使│              │        │
│  │      │      │    │    │巳○○無法抗│              │        │
│  │      │      │    │    │拒，而強盜黃│              │        │
│  │      │      │    │    │香梅財物得手│              │        │
│  │      │      │    │    │。          │              │        │
├─┼───┼───┼──┼──┼──────┼───────┼────┤
│五│八十九│臺中市│吳信│張麗│丙○○騎乘竊│皮包一只，內有│刑法第三│
│  │年九月│漢城七│和  │君  │得之機車，趁│現金三千元（已│百二十八│
│  │十九日│街二十│    │    │丑○○返家開│用盡）、駕照、│條第一項│
│  │凌晨六│號    │    │    │門之際，以手│提款卡各一張、│        │
│  │時許  │      │    │    │勒住丑○○之│信用卡二張、行│        │
│  │      │      │    │    │脖子，並毆打│動電話二支（除│        │
│  │      │      │    │    │張女頭部（未│行動電話一支外│        │
│  │      │      │    │    │成傷），使張│，均已丟棄）  │        │
│  │      │      │    │    │麗君無法抗拒│              │        │
│  │      │      │    │    │，而強盜財物│              │        │
│  │      │      │    │    │得手。      │              │        │
└─┴───┴───┴──┴──┴──────┴───────┴────┘
附表：恐嚇取財部分
┌─┬───┬───┬──┬──┬──────┬───────┬────┐
│編│時  間│地  點│行為│被害│犯 罪 方 法 │所  得  財  物│所犯法條│
│號│      │      │人  │人  │            │              │        │
├─┼───┼───┼──┼──┼──────┼───────┼────┤
│一│八十九│臺中縣│吳信│黃淑│由戊○○駕駛│皮包一只，內有│刑法第三│
│  │年七月│霧峰鄉│和、│鈴  │竊得之自小客│現金二千元（已│百四十六│
│  │四日凌│中投公│吳漢│    │車搭載丙○○│用盡）、合作金│條第一項│
│  │晨一時│路丁臺│森、│    │、陳漢宇，推│庫、彰化銀行提│        │
│  │許    │、北勢│陳漢│    │由陳漢宇、吳│款卡、機車行照│        │
│  │      │交流道│宇  │    │信和下車恐嚇│、健保卡、行動│        │
│  │      │附近  │    │    │，陳漢宇甫下│電話一支（均已│        │
│  │      │      │    │    │車向午○○恫│丟棄）        │        │
│  │      │      │    │    │嚇稱：「要搶│              │        │
│  │      │      │    │    │妳皮包。」等│              │        │
│  │      │      │    │    │語，午○○即│              │        │
│  │      │      │    │    │心生畏懼，將│              │      │
│  │      │      │    │    │其所有之皮包│              │        │
│  │      │      │    │    │一只交予陳漢│              │        │
│  │      │      │    │    │宇。        │              │        │
├─┼───┼───┼──┼──┼──────┼───────┼────┤
│二│八十九│臺中市│吳信│林秋│由丙○○騎乘│皮包一只，內有│刑法第三│
│  │年八月│雷中街│和、│霞  │竊得之機車搭│現金二千餘元（│百四十六│
│  │九日凌│十九巷│張文│    │載子○○，推│已用盡）、薪資│條第一項│
│  │晨三時│紫薇宮│淵  │    │由子○○將林│表二張（已尋回│        │
│  │許    │前    │    │    │秋霞所騎乘之│發還被害人）、│        │
│  │      │      │    │    │機車推倒，並│信用卡（已丟棄│        │
│  │      │      │    │    │用手指著林秋│）            │        │
│  │      │      │    │    │霞的皮包，致│              │        │
│  │      │      │    │    │己○○心生畏│              │        │
│  │      │      ││    │懼，將皮包一│              │        │
│  │      │      │    │    │只交予丙○○│              │        │
│  │      │      │    │    │及子○○。  │              │        │
└─┴───┴───┴──┴──┴──────┴───────┴────┘
                                                                    Ｉ


司法院資訊處製作；財團法人民間司法改革基金會備份。
